【裁判字號】    89,上易,804
【裁判日期】    890517
【裁判案由】    傷害
【裁判全文】
臺灣高等法院臺南分院刑事判決        八十九年度上易字第八○四號  Ａ
      上  訴  人
      即  被  告  甲  ○  ○
右上訴人因傷害案件，不服臺灣台南地方法院八十九年度易字第一七○號中華民國八
十九年三月十四日第一審判決（起訴案號：臺灣台南地方法院檢察署八十八年度偵字
第六八二二號），提起上訴，本院判決如左：
      主      文
上訴駁回。
      事      實
一、甲○○於民國（下同）八十八年二月十八日，在台南縣七股鄉中寮三九號住處與
    人賭玩錢財，乙○○在場觀看並出言表示意見，引起甲○○不滿，吳某即基於傷
    害人身體之犯意，毆打乙○○之頭部，致乙○○受有左頭頂部挫傷併血腫之傷害
    。
二、案經乙○○訴由台灣台南地方法院檢察署檢察官偵查起訴。
      理      由
一、上訴人即被告甲○○經合法傳喚，無正當理由不到庭。惟被告甲○○於原審審理
    時對於右揭時、地與告訴人乙○○因賭錢起爭執並相互打起來等事實固不否認，
    但矢口否認有何傷害之犯行，辯稱：告訴人當天並無受傷，診斷證明書上之傷害
    是告訴人以前發生車禍看過腦部去申請出來的云云。然查：右揭事實，業據告訴
    人屢次於偵查、審理中指訴歷歷，且告訴人受有上揭傷害，亦有新生醫院出具之
    診斷證明書一紙存卷可稽。再查：告訴人於八十八年二月二十日及二月二十二日
    門診治療之左頭頂部挫傷併血腫應係最近之創傷等情，亦據新生醫院八十九年二
    月三日新聯醫八九字第四號函附卷可資佐證，顯見告訴人所受之傷確係因被告所
    毆打成傷無疑，是被告上開所辯顯屬事後卸責之詞，不足採信。是本件事證明確
    ，被告犯行堪以認定。
二、核被告甲○○傷害人之身體，所為係犯刑法第二百七十七條第一項之罪。原審引
    用上開法條及刑法第四十一條，罰金罰鍰提高標準條例第一條前段、第二條，並
    爰審酌被告並無前科、係屬初犯、犯罪之動機、目的、手段、所生危害、犯罪後
    態度等一切情狀，量處有期徒刑參月，並諭知易科罰金折算標準，以資懲儆。本
    院經核原審認事用法俱無不合，量刑亦稱妥適，被告上訴意旨否認犯罪，指摘原
    判決不當，並無可取，為無理由，應予駁回。
三、被告經合法傳喚，無正當理由不到庭，不待其陳述逕行判決。
據上論結，應依刑事訴訟法第三百六十八條，第三百七十一條，判決如主文。
本案經檢察官劉榮堂到庭執行職務。
中    華    民    國      八十九      年      五      月      十七      日
                                  臺灣高等法院臺南分院刑事第三庭
                                      審判長法官  黃    聰    明
                                            法官  黃    三    哲
            法官  林    勝    木
右正本證明與原本無異。
不得上訴。
                                      法院書記官  吳    秋    賢
中    華    民    國      八十九      年      五      月      十八      日
附錄：本判決論罪科刑法條
刑法第二百七十七條第一項
傷害人之身體或健康者，處三年以下有期徒刑，拘役或一千元以下罰金。


司法院資訊處製作；財團法人民間司法改革基金會備份。
